最　高　行　政　法　院　裁　定
　　　　　　　　　　　　　　　　　　 96年度裁字第03335號
上　訴　人　乙○○
　　　　　　丙○○
　　　　　　丁○○
　　　　　　戊○○
　　　　　　己○○
　　　　　　庚○○
　　　　　　辛○○
　　　　　　壬○○
　　　　　　癸○○
兼 上 九人
訴訟代理人　甲○○
被 上訴 人　內政部
代　表　人　子○○
上列當事人間因收回被徵收土地事件，上訴人對於中華民國94年
12月1日臺中高等行政法院94年度訴字第444號判決，提起上訴。
本院裁定如下：
　　主  文
上訴駁回。
上訴審訴訟費用由上訴人負擔。
　　理　由
一、按對於高等行政法院判決之上訴，非以其違背法令為理由，
    不得為之，行政訴訟法第242條定有明文。是對於高等行政
    法院判決之上訴，若未具體說明原判決違背何項法令，並指
    明其如何不適用法規或適用不當之具體情事，即非主張原判
    決違背法令以為上訴理由，自難認為合法。
二、上訴人丙○○、乙○○、丁○○、己○○、庚○○、辛○○
    、壬○○、甲○○與廖春田（上訴人戊○○之父）、廖誼錦
    （上訴人癸○○之父）等人於民國93年5月13日向被上訴人
    陳情，請准依土地法第219條規定照徵收價額收回於日據時
    期遭強制徵收之坐落臺中市○○段619地號等25筆土地。經
    被上訴人交據臺中市政府查明系爭土地依據日據時期土地登
    記簿記載，所有權人原為訴外人廖阿謀等人共有，日據昭和
    14年因賣買移轉登記為臺中州，昭和19年以寄附移轉登記為
    國庫，於41年或52年總登記時，登記所有權為中華民國，非
    屬日據時期被日本政府強制徵收之土地，無土地法第219條
    之適用，報經被上訴人以93年6月4日臺內地字第0930008515
    號函復同意不予受理後，臺中市政府以93年6月9日府地用字
    第0930088920號函復上訴人甲○○。上訴人不服，循序提起
    行政訴訟，主張：日據昭和14年日本臺中州政府為擴建機場
    ，強制徵收渠等被繼承人廖阿火等9人所有當時臺中州八張
    犁段169－3、169－4、170－2、170－3、172、173等6筆土
    地，我國政府35年接收後，登記為國有，嗣經合併、分割、
    重測改編為臺中市○○區○○段619地號等25筆土地，其中
    169-6地號等9筆土地於51年間賣予他人;619地號等19筆土地
    迄未使用。日據時期並無徵收名詞，一律記載為買賣或買收
    ，系爭土地於日據時期被徵收後，迄今並未使用，請准予依
    土地法第219條規定收回系爭土地等語。
三、原審斟酌全辯論意旨及調查證據之結果以：上訴人所指被徵
    收之臺中市○○○段169－3、169－4、170－2、170－3、17
    2、173等6筆土地（面積共2.4225甲），依據日據時期土地
    登記簿記載，係以賣買移轉登記為臺中州，嗣再以寄附移轉
    登記為國庫，此有各該土地登記簿謄本足稽。上訴人雖稱被
    上訴人曾以88年6月21日臺（88）內地字第8807366號函覆謂
    ：「臺灣於日據時期為日本政府依當時之法令徵收．．．」
    ，足以證明上揭土地係被徵收云云。然核該函之全文係「臺
    灣於日據時期為日本政府依當時之法令徵收，並依當時之規
    定給與補償而完成徵收之土地，已符當時之法制，其權屬即
    已確定，又光復後由政府接收日產而登記為公有，亦屬依法
    有據。」上訴人斷章取義遽指上揭土地即係被徵收之土地，
    核無可採。又上揭土地係以「賣買」為原因移轉登記為臺中
    州，與上訴人所指同段170－9、170－10號2筆土地之登記原
    因為「買收」亦有不同。另上訴人以同段169－2號土地係位
    於上揭土地旁之長三角形畸零土地，即推論上揭土地係被徵
    收，始留此畸零地，要屬臆測之詞。被上訴人以上揭土地非
    屬被徵收之土地，不符合土地法第219條規定之要件，乃否
    准上訴人收回上揭土地之請求，並無不合為由，駁回其訴。
四、上訴人對原判決不服，提起本件上訴，並未具體指出原判決
    究竟如何違背法令，更未具體說明原判決違背何項法令、如
    何不適用法規或適用不當之具體情事，依首開規定及說明，
    其上訴為不合法，應予駁回。末查除別有規定外，最高行政
    法院應以高等行政法院判決確定之事實為判決基礎，行政訴
    訟法第254條第1項定有明文。故在最高行政法院不得提出新
    證據，上訴人所提高雄市○○區○○段、高雄市左營區左營
    庄、高雄市小港區中庄、新竹市埔項庄、虎尾鎮虎尾343
    號以及虎尾鎮○○○段1-11號土地等土地登記謄本，均屬新
    證據，本院無從予以審酌，併予指明。
五、依行政訴訟法第249條第1項前段、第104條，民事訴訟法第
    95條、第78條，裁定如主文。
中　　華　　民　　國　　96　　年　　11　　月　　30　　日
                    最高行政法院第六庭
                        審判長法官　林　奇　福
                              法官　葉　百　修
                              法官　藍　獻　林
                              法官　林　清　祥
                              法官　鄭  小  康
以  上  正  本  證  明  與  原  本  無  異
中　　華　　民　　國　　96　　年　　12　　月　　4　　 日
　　　　　　　　　　　　　　　書記官　邱　彰　德
